最高法院刑事裁定　　　　　　　一○○年度台抗字第九五三號
抗　告　人　楊雅賀
上列抗告人因誣告案件，不服台灣高等法院台南分院中華民國一
○○年十月四日駁回聲請再審之裁定（一○○年度聲再字第一一
三號），提起抗告，本院裁定如下：
    主  文
抗告駁回。
    理  由
按有罪判決確定後，依刑事訴訟法第四百二十條第一項規定，須
有該條項所列六款情形者，始得為受判決人之利益聲請再審；又
聲請再審，經法院認為無再審理由裁定駁回後，不得更以同一原
因聲請再審，同法第四百三十四條第二項亦著有明文。本件抗告
人楊雅賀對於原審法院九十三年度上更(一)字第四三八號確定判決
，已聲請再審多次，均經駁回在案。曾以對於「其與黃再順、黃
上川、柯文漢等人之借款及爭執經過始末為陳述，及對原確定判
決之論斷再度提出辯解，或就確定判決未予調查之證據及證據之
取捨等為指摘」等情，據以聲請再審，業經原審法院九十六年度
聲再字第六七號，九十九年度聲再字第三○、七一、八二號等刑
事裁定，認為無再審理由予以駁回，抗告人提起抗告後，並經本
院九十七年度台抗字第一七五號，九十九年度台抗字第四四三、
八○八、九三四號等刑事裁定，認抗告無理由，予以駁回在案，
有上開裁定在卷可查。抗告人仍以同一原因聲請再審，自屬不合
法；又抗告人雖檢附台灣台南地方法院檢察署八十年度偵字第二
一九三、三八五二號、八十三年度偵字第八三一○號不起訴處分
書、台灣台南地方法院檢察署八十年度偵續字第三二號不起訴處
分書、台灣台南地方法院七十九年度訴字第一一七五號民事判決
書、八十六年度自更字第四號刑事判決書、原法院八十五年度上
訴字第一三三六號、八十六年度上訴字第一三九七號刑事判決書
，及台南縣（已改制為台南市）稅務局佳里分局民國九十九年四
月二十七日南縣稅佳分二字第○九九○一四一三九○號函、繳款
書、印鑑證明、覺書影本等資料，以發現新證據為由，再次聲請
再審。惟觀其聲請再審理由，仍係就其與黃再順、黃上川、柯文
漢等人間之借款糾紛，及原確定判決採證認事職權之行使再事爭
執，甚或對歷次偵辦本件相關案件之檢察官或法官指摘疑有不法
情事，請求原法院調查，顯與刑事訴訟法第四百二十條第一項聲
請再審之事由，無一相符。原裁定因認其再審聲請為不合法（無
理由），予以駁回，經核並無違誤。抗告意旨仍執陳詞，任意指
摘原裁定違法，為無理由，應予駁回。
據上論結，應依刑事訴訟法第四百十二條，裁定如主文。
中    華    民    國  一○○  年   十一   月    十    日
                      最高法院刑事第十一庭
                          審判長法官  黃  正  興  
                                法官  許  錦  印  
                                法官  林  瑞  斌  
                                法官  陳  春  秋  
                                法官  謝  靜  恒  
本件正本證明與原本無異
                                      書  記  官  
中    華    民    國  一○○  年   十一   月   十四   日
                                                      v